# 无形资产入账价值

提问人：jangyanbo 时间：2017-06-08 10:40:10
陈老师好！关于无形资产的问题向您请教 母公司无偿转让无形资产给子公司，在经济实质上就是资本性投入，子公司入账价值是否存在优先顺序呢！ 比如说！首先看此无形资产是否存在明确的估值价格，如果没有估值的情况下，替代方案可以按照母公司资本的金额入账，如母公司未资本化全部费用话的话，子公司的无形资产价值可以按照零入账，不知道是否可以这样理解呢！而不能按照子公司未付出对价的原因，无形资产的入账价值都是零来处理吧！ 问题 2 、加入子公司接受的无偿转让的无形资产不是股东给予的，入账价值是否存在不同呢！

回答人：chenyiwei
1 、如果无形资产不构成业务，一般可以这样理解。如果母公司划转给子公司的资产构成业务，则子公司应按同一控制下合并的原则处理。 2 、如果“子公司接受的无偿转让的无形资产不是股东给予的”，例如来源于非关联方，则参照政府补助中接受非货币性资产形式政府补助的确认和计量规定予以处理。